【裁判字號】    90,訴,406
【裁判日期】    900807
【裁判案由】    毒品危害防制條例
【裁判全文】
臺灣彰化地方法院刑事判決                            九十年度訴字第四六號
    公  訴  人  臺灣彰化地方法院檢察署檢察官
    被      告  甲○○
    指定辯護人  本院公設辯護人  丙○○
右列被告因違反毒品危害防治條例案件，經檢察官提起公訴（九十年度偵字第九四二
號），本院判決如左：
    主  文
甲○○共同販賣第一級毒品，處有期徒刑拾壹年陸月。
扣案之新台幣貳仟元沒收，驗還之海洛因壹包（淨重０．三六公克，包裝重０．三０
公克）沒收銷燬之。
    事  實
一、甲○○與綽號「阿文」之不詳姓名年籍之成年男子共同基於營利之犯意，於民國
    九十年一月二十二日下午四時三十一分許，乙○○以其使用之00000000
    00號行動電話，撥打0000000000號「阿文」所使用之行動電話，以
    新台幣二千元之代價，向「阿文」購買海洛因一包，經「阿文」同意，並約在彰
    化縣埔心鄉○○村○○路○段十二號永裕超市前交貨時，甲○○與「阿文」因先
    前以行動電話聯絡，二人正同在彰化縣大村鄉大崙村公墓旁，甲○○即受「阿文
    」之命，將「阿文」交付之第一級毒品海洛因一包（淨重０．三六公克，包裝重
    ０．三０公克）置於其口袋內，騎乘機車於同日（起訴書誤載為一月十七日）下
    午五時十分許，至前揭永裕超市前，甫將上開海洛因交付乙○○，並收受乙○○
    為購買海洛因所交付之現金二千元時，為巡邏員警當場查獲，並扣得前揭海洛因
    一包及現金二千元。
二、案經彰化縣警察局溪湖分局報請臺灣彰化地方法院檢察署檢察官偵查起訴。
    理  由
一、被告否認有與「阿文」販賣海洛因之犯行，辯稱伊當時是要去「永裕超市」買東
    西，還沒進去就被警察抓到，且伊係被警察刑求，才於警訊中坦承販賣海洛因云
    云。惟查右揭事實，業據被告於警訊時及第一次偵查中供承明白，並經證人乙○
    ○及承辦本案之警員陳永仕結證屬實，且有現金二千元、白粉一包扣案及行動電
    話通聯紀錄在卷可憑。而該包白粉經送驗結果，亦發現含有海洛因之成分，有法
    務部調查局（90）陸（一）00000000號鑑定通知書一紙在卷足稽。又0
    000000000號行動電話係被告所使用，0000000000號行動電
    話為乙○○所使用，0000000000號行動電話係「阿文」所使用一節，
    則分據被告、乙○○供認在卷。依前揭三支行動電話通聯紀錄所載，「阿文」於
    九十年一月二十二日十六時二十四分許，撥打電話予被告，當時「阿文」之行動
    電話基地台位置在彰化縣員林鎮○○路四二之二０號三樓頂，嗣「阿文」於同日
    十六時三十一分許接受乙○○打來之電話時，其行動電話基地台位置已在彰化縣
    大村鄉○○村○○路二三之四０號三樓頂，足見「阿文」之位置係從員林鎮○○
    路附近，往大村鄉○○村○○路附近方向移動；而被告於九十年一月二十二日十
    六時二十四分許接受「阿文」之電話時，其行動電話基地台位置在彰化縣溪湖鎮
    ○○○段九九九號，於講完電話時，其行動電話基地台位置已在彰化縣大村鄉○
    ○○路四０一號三樓頂，足見被告之位置係從溪湖鎮○○○段附近，往大村鄉○
    ○○路附近方向移動，應與「阿文」皆進入大村鄉。益證被告於警訊中自白：「
    ．．．綽號「阿文」之男子於民國九十年一月二十二日十六時許，以他的行動電
    話0000000000打至我的行動電話0000000000，叫我到大村
    鄉大崙村公墓旁，由「阿文」親自交付海洛因壹小包給我，叫我送到彰化縣埔心
    鄉○○村○○路○段十二號永裕超市前給一名叫強毅之男子」等語，確與事實相
    符。被告辯稱是去「永裕超市」買東西云云，不足採信。再者，被告於第一次偵
    查中，經檢察官訊以：「為何警訊說，你拿毒品給陳（指乙○○）？」時，答稱
    ：「我是那樣講的沒錯，但我沒拿給他，是「阿文」叫我給他的，我在二十二日
    下午四、五點時拿給他的，警訊講的實在。」等語。先是否認，嗣予承認，並肯
    定警訊中所述實在，且未供稱為警刑求。其後迄至本院審理前，皆無為警刑求之
    供述。則其於本院審理時供稱為警求刑，才於警訊中坦承販賣海洛因云云，顯係
    卸責之詞，委無足採。罪證明確，被告犯行應堪認定。
二、被告既已將海洛因交付乙○○，並收受乙○○交付之現金二千元，其販賣海洛因
    之行為，即屬既遂。又被告交付海洛因之行為，乃販賣海洛因之構成要件行為，
    自屬販賣海洛因之正犯。是核被告所為，係犯毒品危害防制條例第四條第一項之
    販賣第一級毒品罪。其與綽號「阿文」間有犯意之聯絡，及行為之分擔，皆為共
    同正犯。公訴意旨認被告係幫助犯，且其販賣毒品之行為尚屬未遂，均有未洽，
    其起訴法條應予變更。又被告持有海洛因之行為，已為販賣海洛因之行為所吸收
    ，不另論罪。再者，被告所犯雖為法定刑死刑、無期徒刑之罪，然因其僅販賣海
    洛因一次，且數量不多，販賣所得二千元，利益亦不大，如予量處無期徒刑，依
    其情節，尚屬情輕法重，參照大法官會議釋字第二六三號解釋之意旨，乃依刑法
    第五十九條規定，酌減其刑。爰審酌被告之素行，及其犯罪之動機、目的、手段
    、販賣毒品之次數、數量並犯罪後之態度等一切情狀，量處如主文所示之刑。扣
    案之現金二千元，係被告販賣海洛因所得之款項，依法併予宣告沒收。驗還之海
    洛因一包（淨重０．三六公克，包裝重０．三０公克）則屬毒品，應予宣告沒收
    銷燬之。至送驗用罄之海洛因，事實上已滅失，則不予宣告沒收銷燬，附此敘明
    。
據上論斷，應依刑事訴訟法第二百九十九條第一項前段，毒品危害防制條例第四條第
一項、第十八條第一項前段、第十九條第一項，刑法第十一條前段、第二十八條、第
五十九條，判決如主文。
中      華      民      國    九十      年      八      月      七      日
                                臺灣彰化地方法院刑事第三庭
                                    法      官  廖  國  佑
右正本證明與原本無異。
如不服本判決，應於判決送達後十日內，向本院提出上訴狀( 須附繕本 )。
                                    法院書記官  王  宣  雄
中      華      民      國    九十      年      八      月     十四     日
毒品危害防制條例第四條第一項
製造、運輸、販賣第一級毒品者，處死刑或無期徒刑；處無期徒刑者，得併科新臺幣
一千萬元以下罰金。


司法院資訊處製作；財團法人民間司法改革基金會備份。
